【裁判字號】    90,判,2132
【裁判日期】    901115
【裁判案由】    勞保
【裁判全文】
最  高  行  政  法  院  判  決                    九十年度判字第二一三二號
    再 審原 告  甲○○
    再 審被 告  勞工保險局
    代  表  人  廖碧英
右當事人間因勞保事件，再審原告不服本院中華民國八十九年三月十八日八十九年度
判字第五四三號判決，提起再審之訴。本院判決如左︰
    主  文
再審之訴駁回。
再審訴訟費用由再審原告負擔。
    事  實
緣訴外人嘉新紡織股份有限公司（以下簡稱嘉新公司）於民國七十二年四月十九日為
再審原告申報加保勞工保險，於同年十月二十七日嘉新公司申請變更負責人為再審原
告。嗣再審被告於八十五年十二月間，發現上情，且再審原告投保薪資仍為新臺幣（
下同）一五、六○○元，乃依行政院勞工委員會七十八年十月十一日台七十八勞保一
字第二四八五七號函釋及行為時勞工保險投保薪資分級表規定，於八十五年十二月十
三日以八五保承字第六○六五四七五號書函核定分別自七十八年十二月一日、七十九
年十二月一日、八十一年一月一日、八十二年一月一日及八十四年五月一日逕行調整
再審原告之投保薪資為二○、一○○元、二二、八○○元、二八、八○○元、三三、
三○○元、三六、三○○元，另再審被告原於七十九年九月一日、八十年九月一日、
八十一年九月一日、八十二年九月一日、八十三年九月一日、八十四年九月一日及八
十五年九月一日逕行調整再審原告之投保薪資為一○、二○○元、一一、四○○元、
一二、六○○元、一三、八○○元、一四、四○○元、一五、○○○元、一五、六○
○元部分，予以註銷，並自嘉新公司八十五年十一月份保險費內補收短計之保險費。
再審原告不服，向勞工保險監理委員會申請審議，未獲變更，提起訴願、再訴願，遞
遭決定駁回，提起行政訴訟，經本院八十八年度判字第二十八號判決駁回，再審原告
復以原判決適用法規顯有錯誤，提起再審之訴，又經本院八十九年度判字第五四三號
判決（下稱原判決）駁回，再審原告再以原判決適用法規錯誤為由，提起再審之訴。
茲摘兩造訴辯意旨如次：
甲、再審原告起訴意旨略以：
一、再審被告所作核定調整再審原告投保薪資及逕行核課補繳短收之保險費之行政處
    分，其當事人為嘉新公司，而非再審原告，主體不同。
二、按法人有違法行為而受處罰時，若不以該法人名義提起訟爭，而以法人代表人為
    訴願人或原告，為當事人不適格，鈞院五十二年判字第四十九號著有判例，是原
    判決違反上開判例，已該當（修正前）行政訴訟法第二十八條第一款之適用法規
    顯有錯誤。
三、綜上所述，原判決尚有違誤，請予廢棄，並廢棄鈞院八十八年度判字第二十八號
    判決及撤銷其前之一再訴願決定及原處分等語。
乙、再審被告未為答辯。
    理  由
一、按適用法規顯有錯誤者，得以再審之訴對於確定終局判決聲明不服；但當事人已
    依上訴主張其事由或知其事由而不為主張者，不在此限，行政訴訟法第二百七十
    三條第一項第一款定有明文。而所謂「適用法規顯有錯誤」，係指原判決所適用
    之法規與該案應適用之現行法規相違背，或與解釋判例有所牴觸者而言，至於法
    律上見解之歧異，再審原告對之縱有爭執，要難謂為適用法規錯誤，而據為再審
    之理由。本院六十二年判字第六一○號著有判例。
二、本件再審原告於前程序提起再審之訴，指摘原判決對之再審之本院八十八年度判
    字第二十八號判決適用法規顯有錯誤，原判決係以：「查再審原告之上開理由，
    與其在本院前訴訟程序之起訴意旨相同部分，純屬再審原告一己對法律上見解之
    歧異，既經原判決論明核無可採，．．．，再審原告對之縱有爭執，要難謂為適
    用法規顯有錯誤。次查行政院勞工委員會七十八年十月十一日台七十八勞保一字
    第二四八五七號函：實際從事勞動之雇主參加勞工保險，其投保薪資均按『勞工
    保險投保薪資分級表』最高等級之金額申報。又八十五年九月十三日新修正勞工
    保險條例施行細則第三十五條規定：『依本條例第八條第一項第三款規定加保者
    ，其所得未達投保薪資分級表最高一級者，得自行舉證申報其投保薪資。但最低
    不得低於投保薪資分級表第十五級及所屬員工申報之最高投保薪資適用之等級。
    』按行政院勞工委員會係勞工保險之中央主管機關，其本於主管業務範圍內為使
    法律之正確適用，自得訂頒解釋性規定。本件再審被告依上開法令及函釋調整再
    審原告之投保薪資，自無適用法令違誤之處。又查勞工保險之各項現金給付均以
    投保薪資為核付基準，倘事後審查發現有不合投保情事，自應依法溯及調整，其
    對短收之投保薪資，調整為符合法令之規定，自無違反誠實信用原則可言等情，
    認該判決並無（修正前）行政訴訟法第二十八條第一款所謂適用法規顯有錯誤之
    再審事由。」而駁回再審原告於前程序之再審之訴，經核原判決並未就該案之當
    事人應為本件再審原告抑嘉新公司，始為當事人適格，加以論述，此部分自不生
    適用本院五十二年判字第四十九號判例錯誤之問題。況再審被告所為調整再審原
    告勞工保險費之處分，對身為勞工保險被保險人之再審原告言，勢必增加其依勞
    工保險條例第十五條規定應自行負擔之保險費金額，對再審原告之權利自有影響
    ，其原得循行政爭訟程序尋求救濟，從而再審原告對之提起訴願、行政訴訟，自
    屬適格之當事人，難認原判決就此有何適用法規錯誤之處。又再審原告對原判決
    為前述之爭執，揆之前開判例，亦僅足認係法律見解之歧異，並非得據為再審理
    由。
三、綜上所述，本件再審原告所述，並無足取，本件再審之訴顯無再審理由，應予駁
    回。
據上論結，本件再審之訴為無理由，依行政訴訟法施行法第二條、行政訴訟法第二百
七十八條第二項、第九十八條第三項前段，判決如主文。
中    華    民    國      九十      年     十一       月     十五       日
                    最 高 行 政 法 院  第 四 庭
                                審 判 長 法  官      葉  振  權
                                         法  官      蔡  進  田
                                         法  官      吳  錦  龍
                                         法  官      劉  鑫  楨
                                         法  官      吳  明  鴻
右  正  本  證  明  與  原  本  無  異
                                         法院書記官  阮  桂  芬
中    華    民    國      九十      年      十一      月      十六      日


司法院資訊處製作；財團法人民間司法改革基金會備份。
